【裁判字號】    98,聲再,36
【裁判日期】    980922
【裁判案由】    聲請再審
【裁判全文】
臺灣臺中地方法院刑事裁定              98年度聲再字第36號
聲  請  人
即受判決人  甲○○
上列聲請人因公共危險案件，對於本院98年度交訴字第139 號中
華民國98年6 月24日確定判決（起訴案號：臺灣臺中地方法院檢
察署97年度偵字第13927號）提起再審，本院裁定如下：
    主  文
再審之聲請駁回。
    理  由
一、聲請意旨略以：聲請人甲○○先前並未收到任何妨害投票罪
    之判決，而民國98年度交訴字第139 號判決書上卻以聲請人
    「因於96年間曾犯妨害投票罪，經本院判處有期徒刑2 月確
    定，此有臺灣高等法院被告全國前案紀錄表在卷可證，依法
    不得宣告緩刑」為由，未併予宣告緩刑。查臺中地方法院檢
    察署96年度選偵字第2 號將被告張炳楠（即聲請人之父）之
    身分證統一編號誤植為聲請人之身份證統一編號Ｚ000000000
    號，故可證聲請人之身份證統一編號係因誤載而有此前科，
    聲請人因未發現前開證據致未主張該有利於己之情事，而經
    判決確定，為此依法聲請再審。
二、按刑事訴訟法第420條第1項第6款規定， 因發現確實之新證
    據，足認受有罪判決之人，應受無罪、免訴或輕於原判決所
    認罪名之判決者，為受判決人之利益，始得聲請再審。上開
    條文既稱輕於原判決所認「罪名」，自與輕於原判決所宣告
    之「罪刑」有別，所謂輕於原判決所認罪名，係指與原判決
    所認之罪名比較，其法定刑較輕之相異罪名而言。至於同一
    罪名之有無加減刑罰之原因者，僅足影響科刑範圍而罪質不
    變，即與「罪名」無關，自不得據以再審。最高法院56年度
    臺抗字第102號判例及最高法院70年6月23日70年度第7 次刑
    事庭會議決議可資參照。次按刑事訴訟法第420條第1項第6
    款所謂發見確實之新證據，係指該證據於事實審法院判決前
    已經存在，為法院、當事人所不知，不及調查斟酌，至其後
    始行發見，且就證據本身形式上觀察，固不以絕對不須經過
    調查程序為條件，但必須顯然可認為足以動搖原有罪確定判
    決，而為受判決人無罪、免訴、免刑或輕於原判決所認罪名
    之判決者為限。故受理聲請再審之最後事實審法院，應就聲
    請再審理由之所謂「新證據」，是否具備事實審判決前已經
    存在，為法院、當事人所不知，事後方行發見之「嶄新性」
    ，及顯然可認足以動搖原有罪確定判決，應為無罪、免訴、
    免刑或輕於原判決罪名之「顯然性」二要件，加以審查，為
    判斷應否准予開始再審之準據。最高法院93年度臺抗字第98
    號判決要旨可資參照。再按關於刑之量定，係實體法上賦予
    法院得為自由裁量之事項，苟已斟酌刑法第57條各款所列情
    狀，而未逾越法定刑度，或濫用其權限，即不得任意指摘為
    違法，最高法院72年臺上字第6696號、75年臺上字第7033號
    判例均可參照。是本條所規定者須為足生影響於判決之重要
    證據，未經原確定判決審酌者，始足當之，茍業經原確定判
    決審酌，或非足生影響於判決之重要證據，均不得據以聲請
    再審。
三、經查，本件聲請人甲○○因妨害公眾往來安全案件，經本院
    於98年6月24日以98年交訴字第139號判決，以審酌聲請人坦
    認所為、頗具悔意、因一時好奇思慮不周而為本犯行，惟所
    為危害公共之安全非微等一切情狀，量處拘役30日，並諭知
    易科罰金之折算標準，又聲請人未於收受送達原審判決後10
    日內向本院提起上訴而判決確定，此有本院98年度交訴字第
    139 號確定判決附卷可稽，及聲請人於刑事聲請再審狀中自
    陳無訛，則原確定判決量刑時已審酌刑法第57條各款所列情
    狀，並未有逾越法定刑度，或濫用其權限之情事。雖原確定
    判決誤將「被告甲○○，因於96年間曾犯妨害投票罪，經本
    院判處有期徒刑2 月確定，此有臺灣高等法院被告全國前案
    紀錄表在卷可證，依法不得宣告緩刑」之前科紀錄，認定係
    聲請人之前科紀錄，並據以為量刑之依據一情，此有本院98
    年度交訴字第139 號判決、臺灣臺中地方法院檢察署96年度
    選偵字第2 號起訴書，及聲請人之臺灣高等法院被告前案紀
    錄表本各1 份附卷可憑，惟是否宣告緩刑，本屬法院有權斟
    酌決定之職權，聲請人是否有原確定判決所誤指之前科紀錄
    ，僅足以影響審判上關於科刑之範圍，對於聲請人構成公共
    危險之罪質，並不生任何之改變，是聲請人此部分所指亦難
    認屬足以影響於判決之重要證據漏未審酌。綜上所述，原審
    判決既無漏未審酌足生影響於判決之重要證據，且聲請人於
    刑事聲請再審狀內所指原審緩刑審酌有誤，均僅足影響科刑
    範圍而罪質不變，即與「罪名」無關，亦非有足生影響於原
    審判決之重要證據，則原確定判決並無聲請再審人所主張之
    再審事由，聲請再審人據以聲請再審，為無理由，應予駁回
    。
四、據上論斷，應依刑事訴訟法第434條第1項，裁定如主文。
中    華    民    國    98    年    9     月    22    日
                  刑事第四庭  法  官  潘曉玫
上列正本證明與原本無異。
如對本裁定不服，應於送達後五日內，向本院提出抗告狀（應抄
附繕本）。
                              書記官  張齡方
中    華    民    國    98    年    9     月    22    日


司法院資訊處製作；財團法人民間司法改革基金會備份。
